vi: Hướng in: Hai mặt; In mặt trước; In ngược; Khác
de: Druckausrichtung: Doppelseitig; Vorderseitig bedruckt; Rückseitig bedruckt; Sonstiges
ru: Ориентация печати: Двусторонний; Лицевая печать; Обратная печать; Другой
nl: Printrichting: Dubbelzijdig; Voorzijde bedrukt; Omgekeerd bedrukt; Andere
en: Print orientation: Double-sided; Front printed; Reverse printed; Other
tr: Baskı yönü: Çift taraflı; Ön yüzey baskılı; Ters baskılı; Diğer
it: Orientamento di stampa: Doppi lavandini; Stampa frontale; Stampa inversa; Altro
zh-CN: 印刷方向: 双面; 正面印刷; 反面印刷; 其他
zh-TW: 印刷方向: 雙面; 正面印刷; 反向印刷; 其他
fr: Orientation d’impression: Double face; Imprimé recto; Imprimé au verso; Autre
ja: 印刷方向: 両面; 表面印刷; 裏面印刷; その他
sv: Tryckorientering: Dubbelsidig; Framsidestryckt; Baksidestryckt; Övrigt
sk-SK: Orientácia tlače: Obojstranný; Predná tlač; Reverzná tlač; Iné
th: ทิศทางการพิมพ์: สองด้าน; พิมพ์ด้านหน้า; พิมพ์ด้านหลัง; อื่นๆ
fi: Painosuunta: Kaksipuolinen; Etupainettu; Käänteispainettu; Muu
pt-BR: Orientação de impressão: Dupla face; Impresso na frente; Impressão reversa; Outro
pt-PT: Orientação de impressão: Dupla face; Impressão frontal; Impressão inversa; Outro
nb: Trykkretning: Dobbelsidet; Fronttrykk; Baksidetrykk; Annet
ro-RO: Orientarea tipăririi: Cu două fețe; Imprimat pe față; Imprimat invers; Altele
el: Προσανατολισμός εκτύπωσης: Διπλής όψης; Μπροστινή εκτύπωση; Ανάστροφη εκτύπωση; Άλλο
da: Printretning: Dobbeltsidet; Frontprintet; Bagvendt printet; Andet
hr-HR: Orijentacija tiska: Dvostrani; Tiskano sprijeda; Tiskano s poleđine; Ostalo
cs: Orientace tisku: Oboustranný; Čelní tisk; Reverzní tisk; Jiné
pl: Orientacja druku: Dwustronny; Nadruk z przodu; Nadruk odwrotny; Inne
bg-BG: Ориентация на печата: Двустранен; Предно отпечатан; Обратно отпечатан; Други
ko: 인쇄 방향: 양면; 전면 인쇄; 역인쇄; 기타
sl-SI: Orientacija tiska: Dvostranski; Spredaj natisnjeno; Obratno natisnjeno; Drugo
lt-LT: Spausdinimo orientacija: Dvipusis; Priekinis spausdintas; Atvirkštinis spausdintas; Kita
hu: Nyomtatási irány: Kétoldalas; Előlapra nyomtatott; Fordított nyomtatású; Egyéb
es: Orientación de impresión: Doble cara; Impreso frontal; Impreso al reverso; Otros